臺灣新北地方法院刑事判決
111年度審訴字第1143號
公  訴  人  臺灣新北地方檢察署檢察官
被      告  李宜蓉


                    （另案於法務部矯正署臺北監獄臺北女子分監執行中） 
上列被告因詐欺案件，經檢察官提起公訴（111年度偵字第18418
號），於準備程序中，被告就被訴事實為有罪之陳述，經告以簡
式審判程序之旨，並聽取當事人之意見後，本院合議庭裁定由受
命法官獨任進行簡式審判程序，並判決如下：
　  主  文
李宜蓉犯以網際網路對公眾散布而犯詐欺取財罪，共貳罪，各處
有期徒刑壹年壹月。應執行有期徒刑壹年參月。
未扣案之犯罪所得新臺幣柒仟柒佰元、叁仟叁佰元均沒收，於全
部或一部不能沒收或不宜執行沒收時，追徵其價額。
　　事實及理由
一、本件犯罪事實及證據，除犯罪事實欄一倒數第2行「將款項
    提領後交付予李宜蓉」後應補充「及於民國110年11月15日2
    0時44分許，轉帳新臺幣（下同）1,000元至李宜蓉指定之台
    新銀行帳號000-00000000000000號帳戶內」；另證據部分補
    充「被告李宜蓉於本院準備程序及審理中之自白」、「被告
    與告訴人傅信瑜之臉書對話紀錄截圖5張」外，其餘均引用
    附件檢察官起訴書之記載。
二、論罪：
　㈠核被告所為，均係犯以網際網路對公眾散布而犯詐欺取財罪
    罪（共2罪）。
　㈡被告所犯上開2罪，犯意各別，行為互殊，應予分論併罰。
三、爰以行為人之責任為基礎，審酌被告前有多次詐欺前科，有
    臺灣高等法院被告前案紀錄表附卷可稽，素行非佳，且正值
    青年，不思以正當途徑獲取財物，竟利用網際網路刊登不實
    之販售訊息詐騙告訴人陳盈璋、傅信瑜，危害網際網路交易
    秩序及安全，並造成告訴人2人受有財產上之損害，所為實
    不足取，惟念其於本院準備程序時坦承犯行，尚有悔意，然
    迄今尚未與告訴人2人達成和解或賠償其等所受損害，兼衡
    其犯罪之動機、目的、手段、詐欺之金額，暨其高職畢業之
    智識程度（見被告之個人戶籍資料），自陳入監前從事美髮
    工作，月收入約2萬多元，家中尚有父母需要扶養之生活狀
    況（見本院111年10月17日簡式審判筆錄第5頁）等一切情狀
    ，分別量處如主文所示之刑，並定其應執行之刑。
四、查被告向告訴人陳盈璋、傅信瑜分別詐得之7,700元、3,300
    元，均為其犯罪所得，未據扣案，亦未實際合法發還告訴人
    2人，均應依刑法第38條之1第1項前段、第3項規定宣告沒收
    ，於全部或一部不能沒收或不宜執行沒收時，追徵其價額。
據上論斷，應依刑事訴訟法第273條之1第1項、第299條第1項前
段、第310條之2、第454條第2項，判決如主文。
本案經檢察官陳錦宗提起公訴，檢察官王佑瑜到庭執行職務。
中　　華　　民　　國　　111 　年　　11　　月　　10　　日
　　　　　　　　　刑事第二十三庭  法　官　朱學瑛
上列正本證明與原本無異。
如不服本判決，應於判決送達後20日內敘明上訴理由，向本院提
出上訴狀 (應附繕本) ，上訴於臺灣高等法院。其未敘述上訴理
由者，應於上訴期間屆滿後20日內向本院補提理由書「切勿逕送
上級法院」。
                                  書記官　盧姿妤
中　　華　　民　　國　　111 　年　　11　　月　　10　　日
附錄本案論罪科刑法條全文：
中華民國刑法第339條之4
犯第339條詐欺罪而有下列情形之一者，處1年以上7年以下有期
徒刑，得併科1百萬元以下罰金：
一、冒用政府機關或公務員名義犯之。
二、三人以上共同犯之。
三、以廣播電視、電子通訊、網際網路或其他媒體等傳播工具，
    對公眾散布而犯之。
前項之未遂犯罰之。

附件：
臺灣新北地方檢察署檢察官起訴書
                                    111年度偵字第18418號
　　被　　　告　李宜蓉　女　25歲（民國00年00月00日生）
　　　　　　　　　　　　住基隆市○○區○○街00號2樓
　　　　　　　　　　　　國民身分證統一編號：Z000000000號
上列被告因詐欺案件，業經偵查終結，認應提起公訴，茲將犯罪
事實及證據並所犯法條分敘如下：
　　　　犯罪事實
一、李宜蓉明知其並無販售西堤餐廳餐券、蘭城晶英飯店住宿券
    之真意，竟基於以網際網路對公眾散布犯詐欺之犯意，於附
    表所示之時間，使用暱稱「陳愛卿」、「王球球」帳號登入
    Facebook社群網站（下稱臉書網站），在該網站上虛偽張貼
    販售西堤餐廳餐券、蘭城晶英飯店住宿券之訊息，經陳盈璋
    、傅信瑜瀏覽網路發現後，遂與李宜蓉聯繫購買餐券、住宿
    券，於此同時，李宜蓉另以友人還款之理由，向不知情之王
    振豪借用其郵局帳號00000000000000號帳戶（下稱王振豪郵
    局帳戶），並指示陳盈璋、傅信瑜將商品款項匯至王振豪郵
    局帳戶，致陳盈璋、傅信瑜信以為真，分別於如附表所示時
    間，將如附表所示之款項匯至王振豪郵局帳戶，李宜蓉於款
    項入帳後，則指示不知情之王振豪於如附表所示之提領時間
    及地點，將款項提領後交付予李宜蓉。嗣陳盈璋、傅信瑜遲
    未收到商品，始知受騙。
二、案經陳盈璋、傅信瑜訴由新北市政府警察局萬華分局報告偵
    辦。
　　　　證據並所犯法條
一、證據清單暨待證事實
編號 證據名稱 待證事實 1 被告李宜蓉於偵查時之供述。 被告李宜蓉有於附表所示時間，使用暱稱「陳愛卿」、「王球球」帳號，在臉書網站上販售西堤餐廳餐券、蘭城晶英住宿券，並指示告訴人陳盈璋、傅信瑜匯款至王振豪郵局帳戶之事實。 2 證人即告訴人陳盈璋、傅信瑜於警詢之證詞。 證明告訴人陳盈璋、傅信瑜於附表所示時間，在臉書網站上向暱稱「陳愛卿」、「王球球」帳號，購買西堤餐廳餐券、蘭城晶英住宿券，並匯款至王振豪郵局帳戶後，未收到商品之事實。 3 證人王振豪於警詢及本署偵查之證詞。 證明被告李宜蓉向證人王振豪以友人還款之理由，向其借用郵局帳號，待款項入帳後，被告李宜蓉即陪同證人王振豪於如附表所示之提款時間地點，提領如附表所示款項，提領之款項均交給被告李宜蓉之事實。 4 證人王振豪與被告李宜蓉之LINE對話紀錄1份。 佐證被告李宜蓉以友人還款之理由，向證人王振豪借用郵局帳戶之事實。 5 證人王振豪郵局帳戶基本資料及交易往來明細、告訴人陳盈璋、傅信瑜手機轉帳明細翻拍照片1各份。 證明告訴人陳盈璋、傅信瑜於如附表所示時間，匯款如附表所示金額至證人王振豪郵局帳戶之事實。 6 自動提款機提領影像照片1份。 證明被告李宜蓉與證人王振豪郵於如附表所示提領時地，提領款項之事實。 
二、核被告所為，係犯刑法339條之4第1項第3款之以網際網路對
    公眾散布而犯詐欺取財罪嫌。本件被告詐騙所得1萬1,000元
    ，請依刑法第38條之1第1項前段、第3項規定宣告沒收，於
    全部或一部不能沒收或不宜執行沒收時，追徵其價額。
三、依刑事訴訟法第251條第1項提起公訴。
　　此　致
臺灣新北地方法院
中　　華　　民　　國　 111　　年　　8 　　月　　22　　日
　　　　　　　　　　　　　　檢察官  陳錦宗
附表
被害人 詐騙方式及時間 匯款時間 匯款金額 提領時間 提領地點 提領金額 陳盈璋 李宜蓉明知其並無販售蘭城晶英住宿券之真意，竟於110年11月10日14時30分前某時許，使用電腦設備連網際網路，以暱稱「陳愛卿」帳號登入臉書網站，虛偽張貼：販售蘭城晶英住宿券，每張新臺幣（下同）7,700元等語，致陳盈璋陷於錯誤，而與李宜蓉聯繫購買蘭城晶英住宿券1張，並依李宜蓉之指示，於右欄所示匯款時間，將如右欄所示金額匯至王振豪郵局帳戶，嗣李宜蓉遲不交付住宿券且無法聯繫，陳盈璋始知受騙。 110年11月10日 17時18分許 7,700元 110年11月10日 17時31分許  臺北市○○區○○路00號老松郵局  7,700元 傅信瑜 李宜蓉明知其並無販售西堤餐券之真意，復於110年11月14日20時37分前某時許，使用電腦設備連接網際網路，以暱稱「王球球」帳號登入臉書網站，在「票券小站」社團中虛偽張貼：販售西堤餐券10張、每張餐券550元等語，致傅信瑜陷於錯誤，而與李宜蓉聯繫購買西堤餐券6張，並依李宜蓉之指示，於右欄所示匯款時間，將如右欄所示金額匯至王振豪郵局帳戶，嗣李宜蓉未交付餐券且無法聯繫，傅信瑜始知受騙。 110年11月14日 22時37分許 3,300元 110年11月15日 21時49分許 新北市○○區○○○路00號三重正義郵局 2,000元